【裁判字號】    97,交聲,711
【裁判日期】    970808
【裁判案由】    聲明異議
【裁判全文】
臺灣臺南地方法院交通事件裁定         97年度交聲字第711號
處分機關    交通部公路總局嘉義區監理所麻豆監理站
受處分人    甲○○
上列受處分人因違反道路交通管理處罰條例案件，對於交通部公
路總局嘉義區監理所麻豆監理站民國九十七年六月十七日所為之
裁決處分（處分案號：麻監裁罰字第裁７５－ＭＭ000000
0號）聲明異議，本院裁定如下：
    主  文
異議駁回。
    理  由
一、原處分意旨略以：異議人即受處分人甲○○（下稱異議人）
    於民國九十七年三月二十九日十四時五十一分許，駕駛其所
    有車牌號碼６０１２－ＪＨ號一般自用小客車（下稱６０１
    ２－ＪＨ號車）沿臺南縣下營鄉縣道一七一線西庄段由東向
    西行駛，而途經規定最高時速為時速五十公里之縣道一七一
    線二十二公里處時，遭雷達測速儀測速照相，顯示該車之行
    車速度為時速七十公里，已超過規定最高時速達時速二十公
    里之違規事實，經臺南縣警察局麻豆分局警員以九十七年四
    月二十四日南縣警交字第ＭＭ0000000號舉發違反道
    路交通管理事件通知單（下稱本件舉發單通知）逕行舉發，
    並經交通部公路總局嘉義區監理所麻豆監理站（下稱原處分
    機關）以上揭違規事實明確，依道路交通管理處罰條例第四
    十條、第六十三條第一項第一款規定，於九十七年六月十七
    日以麻監裁罰字第裁７５－ＭＭ0000000號違反道路
    交通管理事件裁決書，裁處異議人罰鍰新臺幣（下同）一千
    八百元，並記違規點數一點（下稱原處分）。
二、聲明異議意旨略以：舉發機關應提出測速器之合格證明，且
    該測速之地點未設有測速告示牌等語。
三、按汽車駕駛人，行車速度超過規定之最高時速，除有處罰條
    例第四十三條第一項第二款情形外，處一千二百元以上二千
    元四百元以下罰鍰，並記違規點數一點，道路交通管理處罰
    條例第四十條、第六十三條第一項第一款分別定有明文。經
    查：
  (一)異議人於九十七年三月二十九日十四時五十一分許，駕駛其
    所有６０１２－ＪＨ號車沿臺南縣下營鄉縣道一七一線西庄
    段由東向西行駛，而途經規定最高時速為時速五十公里之縣
    道一七一線二十二公里處時，遭雷達測速儀測速照相，顯示
    該車之行車速度為時速七十公里，已超過規定最高時速達時
    速二十公里之違規事實，經臺南縣警察局麻豆分局警員以本
    件舉發單通知逕行舉發，並經原處分機關以上揭違規事實明
    確，依道路交通管理處罰條例第四十條、第六十三條第一項
    第一款規定，以原處分裁處異議人罰鍰一千八百元，並記違
    規點數一點等情，有本件舉發通知單、原處分各一份可稽。
  (二)本件違規之舉發，係根據雷達測速儀之測速照相，而依該測
    速照相之右上角，顯示係由設置於臺南縣下營鄉縣道一七一
    線二十二公里處之雷達測速儀，於九十七年三月二十九日十
    四時五十一分許，測得行經該處之６０１２－ＪＨ號車之車
    速為時速七十公里等紀錄，且上開雷達測速儀，係GATSOMET
    ER牌，規格為十三點四五GHz(Ku-Band)照相式，並經我國經
    濟部標準檢驗局於九十六年十一月六日檢定合格（檢定合格
    單號碼：J0GA0000000A,B），且檢定合格之有效期間為九十
    六年十一月六日至九十七年十一月三十日等情，有臺南縣警
    察局麻豆分局九十七年七月二十九日南縣麻警五字第０九七
    ００一０六九八號函附之經濟部標準檢驗局九十六年十一月
    六日雷達測速儀檢定合格證書一份，以及同局九十七年七月
    二十九日南縣麻警五字第０九七００一０六九八號函所附之
    彩色測速照片一張可憑，則本件用於測速照相採證之儀器，
    於上開時地測速拍照之時，係經檢驗合格，而準確度及正確
    性均值得信賴之儀器，應可排除誤判之可能性。從而，６０
    １２－ＪＨ號車於上揭時地，以超過該處規定最高限速時速
    五十公里之時速七十公里行駛之違規事實，堪予認定。
  (三)次按對於道路交通管理處罰條例第七條之二第二項第九款之
    違規行為（即行車超過規定之最高限速），採用固定或非固
    定式科學儀器取得證據資料證明者，於一般道路至少於一百
    公尺，於高速公路、快速道路須至少於三百公尺前，明顯標
    示之，同條例第七條之二第三項立有規定。查臺南縣下營鄉縣一七一線係屬一般道路，且於臺南縣下營鄉縣道一七一
    線二十二公里處之前後路段，為雙向各二車道，道路中央僅
    以雙黃線分隔雙向車道，速限或路標等標誌均設立於路邊，
    而在抵達臺南縣下營鄉縣道一七一線二十二公里設置本件測
    速照相之雷達測速儀之前方一百二十三公尺處之路邊，即有
    豎立「前有測速照相」之告示牌提醒駕駛人，有臺南縣警察
    局麻豆分局九十七年七月二十九日南縣麻警五字第０九七０
    ０一０六九八號函附之如附圖所示之現場圖一張及現場照片
    七張（其中二張為如附圖所示豎立「前有測速照相」告示牌
    位置之現場相片），則在抵達本件測速照相之雷達測速儀設
    置處所之前方一百二十三公尺，即有明顯標示再往前行即置
    有測速取締照相設備之告示牌，業已合乎道路交通管理處罰
    條例第七條之二第三項規定一般道路須至少於一百公尺前明
    顯標示採用科學儀器取證之要件，異議人認為本件測速地點
    未設有測速告示牌等語，容有誤會。
  (四)綜上所述，異議人駕駛６０１２－ＪＨ號車，曾於上揭時地
    ，行經最高速限為時速五十公里之路段時，以時速七十公里
    之速度超過最速限而行駛之違規事實，足堪確認，原處分機
    關據以引用處罰條例第三十三條第一項第一款、第六十三條
    第一項規定，並參酌違反道路交通管理事件統一裁罰標準表
    等相關內容，裁處如原裁決處分所示之處罰，並無違誤，本
    件異議為無理由，應予駁回。
三、據上論斷，應依道路交通案件處理辦法第十九條，裁定如主
    文。
中    華    民    國    97    年    8     月    8     日
                    交通法庭  法  官  陳威龍
以上正本證明與原本無異。
如不服本裁定，應於收受送達後5日內向本院提出抗告狀。（應
附繕本）
                              書記官  鄭吉裕
中    華    民    國    97    年    8     月    8     日


司法院資訊處製作；財團法人民間司法改革基金會備份。
